# Marwen Jdidi React JS developer

™ marwen.jdidi75@gmail.com

+33 6 99 54 62 66

Paris, France

in https://www.linkedin.com/in/marwen-dev-react-js

https://github.com/MarwenCode

rortfolio: https://marwen-portfolio.onrender.com



## **PROFIL**

je code depuis 2 ans. Autodidacte, j'ai passé mes soirées et une partie de mon temps libre à réorienter ma carrière professionnelle vers le développement. Avec une motivation et une détermination sans faille, je souhaite aujourd'hui rejoindre une structure reconnue dans le développement des applications web et plus particulièrement : JavaScript / React.js / Node.js J'ai crée un Portfolio et je serai ravi de le partager avec vous (lien ci-dessus)

## **EXPÉRIENCE PROFESSIONNELLE**

09/2021 - present

#### Formation développeur Applications Web

#### Social-media-app:

Il s'agit d'une application où l'utilisateur peut créer un profil, ajouter/supprimer un post, peut commenter les autres publications (publications d'amis). Suivre et liker les posts.

https://social-media-app-a6lq.onrender.com

#### Job-app:

Il s'agit d'une application web pour rechercher des emplois de développeurs, c'est un espace où les développeurs peuvent discuter de la programmation et de différentes technologies.

https://job-app-client.onrender.com

#### E-commerce:

Est une plateforme de commerce électronique pour les téléphones mobiles qui permet aux utilisateurs de parcourir et d'acheter facilement des produits de téléphones mobiles. L'utilisateur peut ajouter des produits à son panier et effectuer l'achat.

https://e-commerce-app-7nc0.onrender.com

## Dashboard- app:

Est une application de tableau de bord pour gérer et surveiller les stocks.

https://dashboard-app-marwen.onrender.com

## Notes-Chat-app: (en cours)

Application web de prise de notes avec des fonctionnalités avancées, Echanger ( chat) avec d'autres utilisateurs et gérer les tâches. Vous pouvez visualiser la vidéo de présentation dans mon portfolio: https://marwen-portfolio.onrender.com

12/2019 – present Paris, France

## Consultant assistant maîtrise d'ouvrage et support 2, CGI - France

• Direction de l'information légale et de l'administration (DILA) - (dates : 11/2021- présent)

Support N2 partenaires et particuliers pour les démarches du site service-public

• Conseil départemental des Hauts-de-Seine - (dates : 06/2021 à 09/2021)

Responsabilité et Mission : Accompagnement des utilisateurs & suivi comptable du service bâtiment et construction du CD92 sur l'outil « Grand-Angle »

• Éducation nationale: Région île de France - (dates : 09/2020 à 06/2021)

Environnement Numérique de travail (ENT) : Monlycée.net

Responsabilité et Mission : Support utilisateur niveau 2 pour la plateforme Environnement Numérique de travail (ENT)

## **SKILLS**

JavaScript / React.JS / Express.JS/CSS, SASS, HTML/ Github

## **EDUCATION**

09/2017 - 06/2019 Versailles, France Master 2 Management Stratégique et conseil, Université de Versailles Saint-Quentin en Yvelines



Anglais (courant)

French (courrant)

Arabic (langue maternelle)